---
title: "Tarea 8"
output: html_document
---

# Tarea final

## Desarrolla una pregunta
Identifica una pregunta que se pueda responder con un modelo de aprendizaje máquina supervisado utilizando los datos del sitio web http://datosabiertos.presidencia.go.cr/home.

Puedes escoger datos de otras fuentes, pero tiene que ser sobre Costa y tienen que ser datos abiertos para que otra persona pueda reproducir el análisis.


## Prepara los datos
Ejecuta una exploración de datos para entender bien las variables que tienes disponibles y poder decidir cómo vas a responder tu pregunta. Es posible que tengas que cambiar la pregunta ligeramente (¡o mucho!), si es el caso describe el proceso y tu razonamiento para los cambios.

Al final decide por 2 métodos de aprendizaje automático que son relevantes para la preguntas que quieres hacer.


## Desarrollo modelos
Desarolla 2 modelos de aprendizaje automatizado (supervisado o no supervisado). Recuerda utilizar la metodologia CRISP-DM para implementar los modelos. Si buscas inspiración toma en cuenta que existe un repositorio de github https://github.com/SCRUG/DCC para tomar ideas sobre que modelos desarrollar con este tipo de datos.

Al final compara el desempeño de los dos modelos. Si es un método no supervisado el desempeño lo puedes describir como tu capacidad de responder la pregunta con una u otra (hay menos métricas y metodologías para hacer una comparación numérica).



### Calificación

* Desarrollo pregunta 25 %
    + Comprensión del problema
    + Desarrollo pregunta
* Analisis exloratorio 25 %
    + Comprensión de los datos
    + Decisión sobre metodos de analisis
* Modelado 25%
    + Preparación de los datos
    + Modelado
* Comparacion de modelos 25%
    + Evaluación de diferencias
    + Conclusiones
    

Librerias
```{r}
library(caTools)
library(rpart)
library(dplyr)
library(ggplot2)
#..........Librerias de los modelos
library(rpart)
library(randomForest)
library(neuralnet)
library(e1071)
library(nnet)
library(ROCR)
```

    
**1.** Desarolle el Análisis del Problema



Fuente del dataset:
https://sitiooij.poder-judicial.go.cr/index.php/apertura/transparencia/estadisticas-policiales

**2.** Analisis exploratorio

Entendimiento de los Datos

Con el fin de analizar y tratar de determinar el tipo de delito al que podría estar expuesta una victima, se trabajó con un conjunto de datos del OIJ (2018) que contiene 62828 observaciones y 11 variables:

- Delito: Categorica, tipo de delito al que se expuso la victima
- SubDelito: Categorica, Como o con que que se realizo el delito
- Fecha: Fecha del delito
- Hora: Hora del delito
- Victima: Categorica, puede ser PERSONA, VIVIENDA, EDIFICACION, VEHICULO, OTROS
- SubVictima: Categorica, especificamente que tipo de victima es
- Edad: Categorica, Adulto Mayor, Desconocido, Mayor de edad o Menor de edad
- Genero: categórica, DESCONOCIDO, HOMBRE O MUJER
- Nacionalidad: Categórica
- Provincia: Categorica, incluye 7 provincias
- Canton: Categorica

```{r}
oij_dt <- read.csv(file = "oij_2018.csv", header = TRUE, sep = ",",strip.white = TRUE,
                    stringsAsFactors = TRUE)
head(oij_dt)
levels(oij_dt$Genero)
```

**3.** Observacion de corelaciones


Parece que la variable rol es la más significativa para determinar si sale ileso o no de un accidente

```{r}
tbl <- with(oij_dt, table(Delito, Genero))
ggplot(as.data.frame(tbl), aes(factor(Genero), Freq, fill = Delito)) +     
  geom_col(position = 'dodge')

tbl <- with(oij_dt, table(Delito, Edad))
ggplot(as.data.frame(tbl), aes(factor(Edad), Freq, fill = Delito)) +     
  geom_col(position = 'dodge')

tbl <- with(oij_dt, table(Delito, Victima))
ggplot(as.data.frame(tbl), aes(factor(Victima), Freq, fill = Delito)) +     
  geom_col(position = 'dodge')

tbl <- with(oij_dt, table(Delito, SubDelito))
ggplot(as.data.frame(tbl), aes(factor(SubDelito), Freq, fill = Delito)) +     
  geom_col(position = 'dodge') + 
  coord_flip()

tbl <- with(oij_dt, table(Delito, Provincia))
ggplot(as.data.frame(tbl), aes(factor(Provincia), Freq, fill = Delito)) +     
  geom_col(position = 'dodge') + 
  coord_flip()
```
