---
title: "Clase 6"
output: html_document
---

```{r setup, include=FALSE}
knitr::opts_chunk$set(echo = TRUE)
```

# Tarea 6.
# Metodos supervisados 2

Librerias
```{r}
library(caTools)
library(rpart)
library(dplyr)
library(ggplot2)
#..........Librerias de los modelos
library(rpart)
library(randomForest)
library(neuralnet)
library(e1071)
library(nnet)
library(ROCR)
```

1. Desarolle el Analisis del Problema
```{r}
# Construya el análisis del problema


# Los datos se obtienen mediante el  parte oficial de tr?nsito que realiza la Direcci?n General de Polic?a de Tr?nsito al presentarse un accidente, los cuales ingresan a la base de datos de dos formas (hand held y papel). Debido a que parte de la labor principal de la Instituci?n es salvar vidas, y por los recursos limitados que existen, se trabaja solo con accidentes con heridos y/o fallecidos; y no se trabaja con accidentes que presentan solo da?os materiales. Adem?s, posteriormente inicia el proceso de limpieza, correcci?n de inconsistencias, validaci?n de algunas variables,  georeferenciaci?n de los accidentes, entre otros.


#Accidente con v?ctima se refiere cuando en el accidente de tr?nsito al menos uno de los participantes resulto: herido leve, grave o fallecido.

#Para m?s informaci?n revisar la metodolog?a del documento Memoria estad?stica de accidentes de tr?nsito con v?ctimas.Periodo 2012-2014.

```
Fuente del dataset:
http://datosabiertos.csv.go.cr/dashboards/19683/accidentes/

1. Cargue el archivo nombre.csv en una variable

```{r}
accidentes <- read.csv(file = "temp_5571830814335439232.csv", header = TRUE, sep = ",", strip.white = TRUE, stringsAsFactors = TRUE,
                       colClasses = c("NULL","factor", "factor", "factor", "factor", "factor", "integer", "factor", "factor", "factor", "factor", "factor", "NULL", "NULL", "NULL"))

# Cambiamos los headers por unos más legibles
names(accidentes) <- c("rol", "lesion", "edad", "edad.quinquenal", "sexo", "anno", "mes", "dia", "provincia", "canton", "distrito")

# Cambiamos el tipo de lesion por Ileso o No Ileso
levels(accidentes$lesion) <- c("No Ileso", "No Ileso", "Ileso", "No Ileso")

# Cambiamos nombres de provincias por unos mas legibles
levels(accidentes$provincia) <- c("Alajuela", "Cartago", "Guanacaste", "Heredia", "Limon", "Puntarenas", "San Jose")

# Cambiamos nombres de rol por unos mas legibles
levels(accidentes$rol) <- c("Ciclista", "Conductor", "Dueno de propiedad", "Motociclista", "Otro", "Pasajero bicicleta", "Pasajero bus o microbus", "Pasajero carro", "Pasajero moto", "Peaton")

# Cambiamos nombres de dia por unos mas legibles
levels(accidentes$dia) <- c("Domingo", "Jueves", "Lunes", "Martes", "Miercoles", "Sabado", "Viernes")
accidentes$dia <- factor(accidentes$dia, order = TRUE, 
                         levels = c("Lunes", "Martes", "Miercoles", "Jueves", "Viernes", "Sabado", "Domingo"))
```

 
2. Desarolle el Entendimiento de los Datos

1. Rol	
2. Tipo de lesión	
3. Edad
3. Sexo
4. Año
5. Mes
6. Día
7. Provincia
8. Cantón
9. Distrito

3. Utilizando barplot cree un grafico de los atributos del dataset, observe las correlaciones entre atributos


Parece que la variable rol es la más significativa para determinar si sale ileso o no de un accidente

```{r}
glimpse(accidentes)

tbl <- with(accidentes, table(lesion, provincia))
ggplot(as.data.frame(tbl), aes(factor(provincia), Freq, fill = lesion)) +     
  geom_col(position = 'dodge')

tbl <- with(accidentes, table(lesion, sexo))
ggplot(as.data.frame(tbl), aes(factor(sexo), Freq, fill = lesion)) +     
  geom_col(position = 'dodge')

tbl <- with(accidentes, table(lesion, dia))
ggplot(as.data.frame(tbl), aes(factor(dia), Freq, fill = lesion)) +     
  geom_col(position = 'dodge')

tbl <- with(accidentes, table(lesion, rol))
ggplot(as.data.frame(tbl), aes(factor(rol), Freq, fill = lesion)) +     
  geom_col(position = 'dodge') +
  coord_flip()
```


4. Realice al menos 5 modelos de los observados en clase
```{r}
set.seed(777)
splt <- sample.split(accidentes$lesion, SplitRatio = 0.7)
accidentes.entrenamiento <- accidentes[splt,] 
accidentes.prueba <- accidentes[!splt,] 

accidentes.small <- accidentes[1:10000,]
splt2 <- sample.split(accidentes.small$lesion, SplitRatio = 0.7)
accidentes.small.entrenamiento <- accidentes.small[splt2,] 
accidentes.small.prueba <- accidentes.small[!splt2,] 
```

```{r}
modelo.arbol <- rpart(lesion ~ rol + edad.quinquenal + sexo, data = accidentes.entrenamiento, method =  'class')
modelo.bosque <- randomForest(lesion ~ rol + edad.quinquenal + sexo, data = accidentes.entrenamiento)
modelo.regresion <- stats::glm(lesion ~ rol + edad.quinquenal + sexo, data = accidentes.entrenamiento, family = binomial)
modelo.svm <- svm(lesion  ~  rol + edad.quinquenal + sexo, data = accidentes.small.entrenamiento, kernel='linear',cross=2, scale=FALSE)
```

```{r}
# Modelo de Red Neuronal
accidentes.entrenamiento <- cbind(accidentes.entrenamiento, class.ind(accidentes.entrenamiento$lesion))
accidentes.entrenamiento <- cbind(accidentes.entrenamiento, class.ind(accidentes.entrenamiento$rol))
names(accidentes.entrenamiento)[12:23] <-
  c("No.Ileso","Ileso","Ciclista","Conductor","Duenno.de.propiedad","Motociclista","Otro",
    "Pasajero.bicicleta","Pasajero.bus.o.microbus","Pasajero.carro","Pasajero.moto","Peaton")

modelo.neural <- neuralnet(
  Ileso ~ Ciclista+Conductor+Duenno.de.propiedad+Motociclista+Otro+Pasajero.bicicleta+Pasajero.bus.o.microbus+Pasajero.carro+Pasajero.moto+Peaton,
  data=accidentes.entrenamiento, 
  hidden=3
)
```

5. Evaluacion de los modelos
```{r}
# Evaluacion de Arbol de desicion
modelo.arbol.predicciones <- predict(modelo.arbol, newdata = accidentes.prueba, type = 'class')
modelo.arbol.evaluacion <- table(accidentes.prueba$lesion, modelo.arbol.predicciones)
modelo.arbol.performance <- performance(ROCR::prediction(c(modelo.arbol.predicciones), c(accidentes.prueba$lesion)), measure = "auc")@y.values
print(modelo.arbol.evaluacion)
print(modelo.arbol.performance)
```

```{r}
# Evaluamos las predicciones del random forest
modelo.bosque.predicciones <- predict(modelo.bosque, newdata = accidentes.prueba, type = 'class')
modelo.bosque.evaluacion <- table(accidentes.prueba$lesion, modelo.bosque.predicciones)
modelo.bosque.performance <- performance(ROCR::prediction(c(modelo.bosque.predicciones), c(accidentes.prueba$lesion)), measure = "auc")@y.values
print(modelo.bosque.evaluacion)
print(modelo.bosque.performance)
```

```{r}
# Evaluamos las predicciones de la regresion logistica
modelo.regresion.predicciones <- predict(modelo.regresion, newdata = accidentes.prueba, type = 'response')
modelo.regresion.evaluacion <- table(accidentes.prueba$lesion, modelo.regresion.predicciones >= 0.7)
modelo.regresion.performance <- performance(ROCR::prediction(c(modelo.regresion.predicciones), c(accidentes.prueba$lesion)), measure = "auc")@y.values
print(modelo.regresion.evaluacion)
print(modelo.regresion.performance)
```

```{r}
# Evaluamos las predicciones de la Red Neuronal
accidentes.prueba <- cbind(accidentes.prueba, class.ind(accidentes.prueba$lesion))
accidentes.prueba <- cbind(accidentes.prueba, class.ind(accidentes.prueba$rol))
names(accidentes.prueba)[12:23] <-
  c("No.Ileso","Ileso","Ciclista","Conductor","Duenno.de.propiedad","Motociclista","Otro",
    "Pasajero.bicicleta","Pasajero.bus.o.microbus","Pasajero.carro","Pasajero.moto","Peaton")

plot(modelo.neural,rep="best")
mp <- as.matrix(sapply(accidentes.prueba[,12:23], as.numeric))
modelo.neural.predicciones <- neuralnet::compute(modelo.neural, mp)

results <- data.frame(actual = mp, prediction = modelo.neural.predicciones$net.result)
#results

modelo.neural.evaluacion <- table(accidentes.prueba$lesion, modelo.neural.predicciones$net.result >= 0.7)
modelo.neural.performance <- performance(ROCR::prediction(c(modelo.neural.predicciones$net.result), c(accidentes.prueba$lesion)), measure = "auc")@y.values
print(modelo.neural.evaluacion)
print(modelo.neural.performance)
```

```{r}
# Evaluamos las predicciones de SVM
modelo.svm.predict <- predict(modelo.svm, newdata = accidentes.small.prueba)
modelo.svm.evaluacion <- table(accidentes.small.prueba$lesion, modelo.svm.predict)
modelo.svm.performance <- performance(prediction(c(modelo.svm.predict), c(accidentes.small.prueba$lesion)), measure = "auc")@y.values
print(modelo.neural.evaluacion)
print(modelo.svm.performance)
```


6. Desarolle al menos 5 conclusiones sobre las clasificaciones de los modelos

- El modelo de Regresion Logistica nos ha dado los mejores resultados, con un AUC de 0.88
- El Arbol de desicion y el Random Forest nos dan resultados muy similares, casi iguales y un AUC muy cercano
- La red neuronal no es el mejor modelo para este caso, ya que involucra crear columnas dummy de los factores y al intentar ingresar multiples inputs al modelo nos ha causado problemas de performance
- Para el modelo de SVM se tuvo que utilizar un subset más pequeño ya que estaba durando mucho en crear el modelo. SVM no fué ni el peor ni el mejor modelo en cuanto a performance.
- Parece que la variable de rol es la que más afecta los resultados, ya que las demás variables no muentras tanta diferencia entre si.
- Se recomienda utilizar un dataset con más columnas disponible en el sitio del COSEVI, en la que es posible existan variables más significativas.



