---
title: "Random Forest"
output: html_document
---

```{r setup, include=FALSE}
knitr::opts_chunk$set(echo = TRUE)
```

# Tarea 5.
# Metodos supervisados

Librerias
```{r}
library(caTools)
library(rpart)
library(randomForest)
library(corrplot)
library(dplyr)
library(ggplot2)
```

1. Desarolle el Análisis del Problema
```{r}
# Construya el análisis del problema


# Este conjunto de datos incluye descripciones de muestras hipotéticas correspondientes a 23 especies de # hongos branquiales en el hongo de la familia Agaricus y Lepiota extraídas de la Guía de campo de la # # Sociedad Audubon de hongos de América del Norte (1981). Cada especie se identifica como definitivamente # comestible, definitivamente venenosa o de comestibilidad desconocida y no se recomienda. Esta última # # clase se combinó con la venenosa. La Guía establece claramente que no existe una regla simple para # # # determinar la comestibilidad de un hongo; ninguna regla como "folletos tres, que así sea" para el # roble venenoso y la hiedra.

```
Fuente del dataset:
https://archive.ics.uci.edu/ml/machine-learning-databases/mushroom/agaricus-lepiota.data

1. Cargue el archivo agaricus_lepiota.data.csv en una variable

```{r}
mushroom<- read.csv(file = "datos/agaricus-lepiota.data", header = FALSE, sep = ",",strip.white = TRUE,
                    stringsAsFactors = TRUE, 
                    col.names = c("class","cap-shape","cap-surface","cap-color","bruises",
                                  "odor","gill-attachment","gill-spacing","gill-size",
                                  "gill-color","stalk-shape","stalk-root","stalk-surface-above-ring",
                                  "stalk-surface-below-ring","stalk-color-above-ring","stalk-color-below-ring",
                                  "veil-type","veil-color","ring-number","ring-type","spore-print-color",
                                  "population","habitat"))
# Calcular numero de niveles por cada variable
mushroom.levels <- cbind.data.frame(
  Variable=names(mushroom),
  Total_Levels=sapply(mushroom, function(x) {
    as.numeric(length(levels(x)))
  }))
print(mushroom.levels)

# Cambiamos niveles de cada variable por nombres más significativos y entendibles
levels(mushroom$class)<- c("edible","poisonous")
levels(mushroom$cap.shape)<-c("bell","conical","flat","knobbed","sunken","convex") 
levels(mushroom$cap.surface)<- c("fibrous","grooves","smooth","scaly")
levels(mushroom$cap.color)<- c("buff","cinnamon","red","gray","brown","pink","green","purple","white","yellow")
levels(mushroom$bruises)<- c("bruisesno","bruisesyes")
levels(mushroom$odor)<-c("almond","creosote","foul","anise","musty","nosmell","pungent","spicy","fishy")
levels(mushroom$gill.attachment)<- c("attached","free")
levels(mushroom$gill.spacing)<- c("close","crowded")
levels(mushroom$gill.size)<-c("broad","narrow")
levels(mushroom$gill.color)<- c("buff","red","gray","chocolate","black","brown","orange","pink","green","purple","white","yellow")
levels(mushroom$stalk.shape)<- c("enlarging","tapering")
levels(mushroom$stalk.root)<- c("missing","bulbous","club","equal","rooted")
levels(mushroom$stalk.surface.above.ring)<-c("fibrous","silky","smooth","scaly")
levels(mushroom$stalk.surface.below.ring)<-c("fibrous","silky","smooth","scaly")
levels(mushroom$stalk.color.above.ring)<- c("buff","cinnamon","red","gray","brown", "orange","pink","white","yellow")
levels(mushroom$stalk.color.below.ring)<- c("buff","cinnamon","red","gray","brown", "orange","pink","white","yellow")
levels(mushroom$veil.type)<-c("partial")
levels(mushroom$veil.color)<- c("brown","orange","white","yellow")
levels(mushroom$ring.number)<-c("none","one","two")
levels(mushroom$ring.type)<- c("evanescent","flaring","large","none","pendant")
levels(mushroom$spore.print.color)<- c("buff","chocolate","black","brown","orange","green","purple","white","yellow")
levels(mushroom$population)<- c("abundant","clustered","numerous","scattered","several","solitary")
levels(mushroom$habitat)<-c("woods","grasses","leaves","meadows","paths","urban","waste")
```

2. Desarolle el Entendimiento de los Datos

1. cap-shape:                bell=b,conical=c,convex=x,flat=f,knobbed=k,sunken=s
2. cap-surface:              fibrous=f,grooves=g,scaly=y,smooth=s
3. cap-color:                brown=n,buff=b,cinnamon=c,gray=g,green=r,pink=p,purple=u,red=e,white=w,yellow=y
4. bruises?:                 bruises=t,no=f
5. odor:                     almond=a,anise=l,creosote=c,fishy=y,foul=f,musty=m,none=n,pungent=p,spicy=s
6. gill-attachment:          attached=a,descending=d,free=f,notched=n
7. gill-spacing:             close=c,crowded=w,distant=d
8. gill-size:                broad=b,narrow=n
9. gill-color:               black=k,brown=n,buff=b,chocolate=h,gray=g,green=r,orange=o,pink=p,purple=u,red=e,white=w,yellow=y
10. stalk-shape:             enlarging=e,tapering=t
11. stalk-root:              bulbous=b,club=c,cup=u,equal=e,rhizomorphs=z,rooted=r,missing=?
12. stalk-surface-above-ring:fibrous=f,scaly=y,silky=k,smooth=s
13. stalk-surface-below-ring:fibrous=f,scaly=y,silky=k,smooth=s
14. stalk-color-above-ring:  brown=n,buff=b,cinnamon=c,gray=g,orange=o,pink=p,red=e,white=w,yellow=y
15. stalk-color-below-ring:  brown=n,buff=b,cinnamon=c,gray=g,orange=o,pink=p,red=e,white=w,yellow=y
16. veil-type:               partial=p,universal=u
17. veil-color:              brown=n,orange=o,white=w,yellow=y
18. ring-number:             none=n,one=o,two=t
19. ring-type:               cobwebby=c,evanescent=e,flaring=f,large=l,none=n,pendant=p,sheathing=s,zone=z
20. spore-print-color:       black=k,brown=n,buff=b,chocolate=h,green=r,orange=o,purple=u,white=w,yellow=y
21. population:              abundant=a,clustered=c,numerous=n,scattered=s,several=v,solitary=y
22. habitat:                 grasses=g,leaves=l,meadows=m,paths=p,urban=u,waste=w,woods=d

3. Utilizando barplot cree un gráfico de los atributos del dataset, observe las correlaciones entre atributos

```{r}
ggplot(data = mushroom, aes(x=cap.shape, y=cap.surface, color=class)) + 
  geom_jitter(alpha=0.3) + 
    scale_color_manual(breaks = c('edible','poisonous'),values=c('darkgreen','red'))

ggplot(data = mushroom, aes(x=population, y=habitat, color=class)) + 
  geom_jitter(alpha=0.3) +  
  	scale_color_manual(breaks = c('edible','poisonous'),values=c('darkgreen','red'))

ggplot(data = mushroom, aes(x=odor, y=habitat, color=class)) + 
  geom_jitter(alpha=0.3) +
    scale_color_manual(breaks = c('edible','poisonous'),values=c('darkgreen','red'))

ggplot(data = mushroom, aes(x=ring.type, y=veil.color, color=class)) + 
  geom_jitter(alpha=0.3) +
    scale_color_manual(breaks = c('edible','poisonous'),values=c('darkgreen','red'))
```


4. Realice al menos 3 modelos vistos en clase
```{r}
# Escriba su código aqui
```

5. Evaluación del modelo
```{r}
# Escriba su código aqui

```


8. Desarolle al menos 3 conclusiones sobre las clasificaciones de los modelos



