---
title: "Random Forest"
output: html_document
editor_options: 
  chunk_output_type: inline
---

```{r setup, include=FALSE}
knitr::opts_chunk$set(echo = TRUE)
```

# Tarea 5.
# Metodos supervisados

Librerias
```{r}
library(caTools)
library(rpart)
library(randomForest)
library(corrplot)
library(dplyr)
library(ggplot2)
library(rpart.plot)
library(randomForest)
```

**1.** Desarolle el Análisis del Problema

Un modelo de clasficacion de hongos comestibles o venesos, podría ser de gran utilidad para ayudar a estudiar nuevas especies de hongos
o incluso ayudar a personas a saber si es seguro comer algún hongo en cuestión. Es ahí donde el data set de agaricus lepiota nos puede ayudar
aplicando distintos modelos.

Fuente del dataset:
https://archive.ics.uci.edu/ml/machine-learning-databases/mushroom/agaricus-lepiota.data

**1.** Cargue el archivo agaricus_lepiota.data.csv en una variable

```{r}
mushroom<- read.csv(file = "datos/agaricus-lepiota.data", header = FALSE, sep = ",",strip.white = TRUE,
                    stringsAsFactors = TRUE, 
                    col.names = c("class","cap-shape","cap-surface","cap-color","bruises",
                                  "odor","gill-attachment","gill-spacing","gill-size",
                                  "gill-color","stalk-shape","stalk-root","stalk-surface-above-ring",
                                  "stalk-surface-below-ring","stalk-color-above-ring","stalk-color-below-ring",
                                  "veil-type","veil-color","ring-number","ring-type","spore-print-color",
                                  "population","habitat"))
# Calcular numero de niveles por cada variable
mushroom.levels <- cbind.data.frame(
  Variable=names(mushroom),
  Total_Levels=sapply(mushroom, function(x) {
    as.numeric(length(levels(x)))
  }))
print(mushroom.levels)

# Cambiamos niveles de cada variable por nombres más significativos y entendibles
levels(mushroom$class)<- c("edible","poisonous")
levels(mushroom$cap.shape)<-c("bell","conical","flat","knobbed","sunken","convex") 
levels(mushroom$cap.surface)<- c("fibrous","grooves","smooth","scaly")
levels(mushroom$cap.color)<- c("buff","cinnamon","red","gray","brown","pink","green","purple","white","yellow")
levels(mushroom$bruises)<- c("bruisesno","bruisesyes")
levels(mushroom$odor)<-c("almond","creosote","foul","anise","musty","nosmell","pungent","spicy","fishy")
levels(mushroom$gill.attachment)<- c("attached","free")
levels(mushroom$gill.spacing)<- c("close","crowded")
levels(mushroom$gill.size)<-c("broad","narrow")
levels(mushroom$gill.color)<- c("buff","red","gray","chocolate","black","brown","orange","pink","green","purple","white","yellow")
levels(mushroom$stalk.shape)<- c("enlarging","tapering")
levels(mushroom$stalk.root)<- c("missing","bulbous","club","equal","rooted")
levels(mushroom$stalk.surface.above.ring)<-c("fibrous","silky","smooth","scaly")
levels(mushroom$stalk.surface.below.ring)<-c("fibrous","silky","smooth","scaly")
levels(mushroom$stalk.color.above.ring)<- c("buff","cinnamon","red","gray","brown", "orange","pink","white","yellow")
levels(mushroom$stalk.color.below.ring)<- c("buff","cinnamon","red","gray","brown", "orange","pink","white","yellow")
levels(mushroom$veil.type)<-c("partial")
levels(mushroom$veil.color)<- c("brown","orange","white","yellow")
levels(mushroom$ring.number)<-c("none","one","two")
levels(mushroom$ring.type)<- c("evanescent","flaring","large","none","pendant")
levels(mushroom$spore.print.color)<- c("buff","chocolate","black","brown","orange","green","purple","white","yellow")
levels(mushroom$population)<- c("abundant","clustered","numerous","scattered","several","solitary")
levels(mushroom$habitat)<-c("woods","grasses","leaves","meadows","paths","urban","waste")
```

**2.** Desarolle el Entendimiento de los Datos

1. cap-shape:                bell=b,conical=c,convex=x,flat=f,knobbed=k,sunken=s
2. cap-surface:              fibrous=f,grooves=g,scaly=y,smooth=s
3. cap-color:                brown=n,buff=b,cinnamon=c,gray=g,green=r,pink=p,purple=u,red=e,white=w,yellow=y
4. bruises?:                 bruises=t,no=f
5. odor:                     almond=a,anise=l,creosote=c,fishy=y,foul=f,musty=m,none=n,pungent=p,spicy=s
6. gill-attachment:          attached=a,descending=d,free=f,notched=n
7. gill-spacing:             close=c,crowded=w,distant=d
8. gill-size:                broad=b,narrow=n
9. gill-color:               black=k,brown=n,buff=b,chocolate=h,gray=g,green=r,orange=o,pink=p,purple=u,red=e,white=w,yellow=y
10. stalk-shape:             enlarging=e,tapering=t
11. stalk-root:              bulbous=b,club=c,cup=u,equal=e,rhizomorphs=z,rooted=r,missing=?
12. stalk-surface-above-ring:fibrous=f,scaly=y,silky=k,smooth=s
13. stalk-surface-below-ring:fibrous=f,scaly=y,silky=k,smooth=s
14. stalk-color-above-ring:  brown=n,buff=b,cinnamon=c,gray=g,orange=o,pink=p,red=e,white=w,yellow=y
15. stalk-color-below-ring:  brown=n,buff=b,cinnamon=c,gray=g,orange=o,pink=p,red=e,white=w,yellow=y
16. veil-type:               partial=p,universal=u
17. veil-color:              brown=n,orange=o,white=w,yellow=y
18. ring-number:             none=n,one=o,two=t
19. ring-type:               cobwebby=c,evanescent=e,flaring=f,large=l,none=n,pendant=p,sheathing=s,zone=z
20. spore-print-color:       black=k,brown=n,buff=b,chocolate=h,green=r,orange=o,purple=u,white=w,yellow=y
21. population:              abundant=a,clustered=c,numerous=n,scattered=s,several=v,solitary=y
22. habitat:                 grasses=g,leaves=l,meadows=m,paths=p,urban=u,waste=w,woods=d

**3.** Utilizando barplot cree un gráfico de los atributos del dataset, observe las correlaciones entre atributos

```{r}
ggplot(data = mushroom, aes(x=cap.shape, y=cap.surface, color=class)) + 
  geom_jitter(alpha=0.3) + 
    scale_color_manual(breaks = c('edible','poisonous'),values=c('darkgreen','red'))

ggplot(data = mushroom, aes(x=population, y=habitat, color=class)) + 
  geom_jitter(alpha=0.3) +  
  	scale_color_manual(breaks = c('edible','poisonous'),values=c('darkgreen','red'))

ggplot(data = mushroom, aes(x=odor, y=habitat, color=class)) + 
  geom_jitter(alpha=0.3) +
    scale_color_manual(breaks = c('edible','poisonous'),values=c('darkgreen','red'))

ggplot(data = mushroom, aes(x=ring.type, y=veil.color, color=class)) + 
  geom_jitter(alpha=0.3) +
    scale_color_manual(breaks = c('edible','poisonous'),values=c('darkgreen','red'))
```

> De la primer grafica podemos deducir que los hongos de con cap-shape sunken y cap.surface fibrous son comestibles, aunque hay pocos datos sobre este tipo de hongos.

> De la segunda podemos deducir los hongos de poblacion "abundant" y que habitan en "grasses" son comestibles, asi como los hongos "clustered" y que habitan en "waste".

> La tercer grafica nos da el indicio de que los hongos con olor "almond" son comestibles independientemente de su habitad. Y los de olor "foul" tienden a ser venenosos independientemente de su habitad.

> Por ultimo la cuarta grafica nos muestra que los hongos con ring.type "large" y de veil.color "white" son venesos.

**4.** Realice al menos 3 modelos vistos en clase

```{r}
# Crear los sets de entrenamiento y prueba
set.seed(7)
splt <- sample.split(mushroom$class, SplitRatio = 0.7)
mushroom.entrenamiento <- mushroom[splt,] 
mushroom.prueba <- mushroom[!splt,]
```

```{r}
modelo.arbol <- rpart(class ~ ., data = mushroom.entrenamiento, method =  'class')
modelo.bosque <- randomForest(class ~ ., data = mushroom.entrenamiento)
modelo.regresion <- glm(class ~ odor + cap.shape + ring.type + bruises + ring.number + gill.spacing, data = mushroom.entrenamiento, family = binomial)
```

**5.** Evaluación del modelo

```{r}
rpart.plot(modelo.arbol,
           shadow.col = "gray",
           main = "Clasificación hongos venenosos \n(Arbol de decisión)\n")
# Evaluamos las predicciones del arbol de decision
modelo.arbol.predicciones <- predict(modelo.arbol, newdata = mushroom.prueba, type = 'class')
modelo.arbol.evaluacion <- table(mushroom.prueba$class, modelo.arbol.predicciones)
print(modelo.arbol.evaluacion)
```

```{r}
# Evaluamos las predicciones del random forest
modelo.bosque.predicciones <- predict(modelo.bosque, newdata = mushroom.prueba, type = 'class')
modelo.bosque.evaluacion <- table(mushroom.prueba$class, modelo.bosque.predicciones)
print(modelo.bosque.evaluacion)
```

```{r}
# Evaluamos las predicciones de la regresion logistica
modelo.regresion.predicciones <- predict(modelo.regresion, newdata = mushroom.prueba, type = 'response')
modelo.regresion.evaluacion <- table(mushroom.prueba$class, modelo.regresion.predicciones >= 0.8)
print(modelo.regresion.evaluacion)
```


**6.** Desarolle al menos 3 conclusiones sobre las clasificaciones de los modelos

- El modelo de arbol de desicion fué el único en clasificar 9 hongos como comestibles cuando en realidad eran venenosos
- El modelo de random forest y regresion logica parecen clasificar correctamente el 100% de las veces, lo cual nos puede hacer sospechar de que hay un sobreajuste o hay algún problema con la implementación del modelo.
- El modelo de regresion logica no trabaja bien con todas las variables, se tuvo que ir agregando poco a poco las variables que mejor se fueran acoplando al modelo, ya que algunas variables generan un warning en el modelo que dice que no pudo converger, como fué el caso con la variable stalk-surface-above-ring y stalk-surface-below-ring.


