---
title: "K-Means"
output: html_document
---

```{r setup, include=FALSE}
knitr::opts_chunk$set(echo = TRUE)
```

# Tarea 4.
# Metodos no supervisados

# Ejercicios 

Librerias
```{r}
library('ggplot2')
library('dplyr')
library('GGally')
library('reshape2')
```

**1.** Desarolle el Análisis del Problema
Se nos presenta un dataset con ventas al por mayor anules en diferentes categorias de productos, separado por canales y regiones. Si realizamos un buen analisis a estos datos podremos detectar informacion que nos pueda ayudar a encontrar cuales productos se venden más por region o por canal, encontrar correlaciones entre las ventas de estos productos, detectar grupos de posibles clientes basado en el total anual.


Fuente del dataset:
https://archive.ics.uci.edu/ml/datasets/Wholesale+customers


**2.** Cargue el archivo Wholesale customers data.csv en una variable

```{r}
wholesale <- read.csv('Wholesale.csv', header = T, na.strings = '?')
```

**3.** Desarolle el Entendimiento de los Datos

Tenemos datos de Ventas anules por categoria de producto, separado por canales y regiones
El canal 1 corresponde a Hoteles/Restaurantes/Cafe
El canal 2 corresponde a Retail
La region 1 es Lisbon
Region 2: Oporto	47 
Region 3: Otras Regiones

-	Fresh: annual spending (m.u.) on fresh products (Continuous); 
-	Milk: annual spending (m.u.) on milk products (Continuous); 
-	Grocery: annual spending (m.u.)on grocery products (Continuous); 
-	Frozen: annual spending (m.u.)on frozen products (Continuous) 
-	Detergents_Paper: annual spending (m.u.) on detergents and paper products (Continuous) 
-	Delicatessen: annual spending (m.u.)on and delicatessen products (Continuous); 

```{r}
glimpse(wholesale)
summary(wholesale)
```

**4.** Utilizando barplot cree un gráfico de los atributos del dataset, observe las correlaciones entre atributos

Existe una fuerte correlacion entre Grocery y Detergents_Paper

```{r}
ggpairs(wholesale)

ggplot(wholesale) +
    geom_point(aes(x = Detergents_Paper, y = Grocery))
```

**5.** Explique el siguiente gráfico

En el grafico podemos observar boxplots por cada tipo de producto en los dos Channels existentes #1 y #2
Para algunos productos podemos concluir que existen outliers considerables, como en el caso de Delicassen y Fresh.
Aunque para todos los productos existen datos que se salen de la media, o sesgos.

```{r}
#Grafico
wholesale$Channel <- factor(wholesale$Channel)
wholesale$Region <- factor(wholesale$Region)

ggplot(data = melt(wholesale)) +
  geom_boxplot(aes(x= variable, y = value)) +
  facet_wrap(~Channel) +
  coord_flip() +
  labs(x = 'producto', y  = 'ventas') +
  ggtitle('Ventas por producto y por canal')
```

**6.** Cree un modelo de agrupación K- Means
Para agrupar a los clientes con base al consumo, vamos a utilizar solo las variables Fresh, Milk, Grocery, Frozen, Detergents_Paper y Delicassen. En este caso, vamos a intentar agrupar los clientes en 5 grupos diferentes.


```{r}
#5 Centroides utilizando k-means
modelo.agrupacion <- kmeans(wholesale[,c(3:8)], centers = 5)

#predecir utilizando el modelo para agregar una variable nueva llamada 'cluster' al conjunto de datos
wholesale$cluster <- modelo.agrupacion$cluster

#convertir la variable nueva a un factor
wholesale$cluster <- factor(wholesale$cluster)

```

**7.** Realice al menos 3 modelos cambiando los centroides 
```{r}
#2 Centroides utilizando k-means
wholesale$cluster_2  <- kmeans(wholesale[,c(3:8)], centers = 2)$cluster

#convertir la variable nueva a un factor
wholesale$cluster_2 <- factor(wholesale$cluster)

#3 Centroides utilizando k-means
wholesale$cluster_3 <- kmeans(wholesale[,c(3:8)], centers = 3)$cluster

#convertir la variable nueva a un factor
wholesale$cluster_3 <- factor(wholesale$cluster)

#4 Centroides utilizando k-means
wholesale$cluster_4 <- kmeans(wholesale[,c(3:8)], centers = 5)$cluster

#convertir la variable nueva a un factor
wholesale$cluster_4 <- factor(wholesale$cluster)
```

**8.** Evaluacioón del modelo

Parece que el cluster que más consume es el #5
```{r}
# Escriba su código aqui
#Explicacion de los grupos generados
by(wholesale$Fresh, wholesale$cluster, sum)
```


**9.** Desarolle al menos 5 conclusiones sobre los grupos realizados
  * Ejemplo:
    - Las principales características de cada grupo son:
      - #### Grupo #1: (2do grupo más pequeño)
      - Principalmente observaciones de la región 3 y el canal 1.
      - Muy alto consumo de productos frescos.
      - Bajo consumo de leche.
      - Bajo consumo de comestibles.
      - Alto consumo de alimentos congelados.
      - Bajo consumo de detergentes.
      - Bajo consumo de delicassen.

**1.** El tercer cluster es el mas grande y el primero el segundo más pequeño

```{r}
modelo.agrupacion$size
```

2. Observaciones de la region 3 (Otras regiones)
  + Fresh es el producto que más de vende
  + El cluster 4 es el que más compra productos Fresh
  + El cluster 5 es el que más compra Grocery

```{r}
wholesale.melted <- melt(wholesale)

#Filtrar por Region 3
wholesale.melted <- wholesale.melted %>%
  filter(Region==3)

#Que producto se vende más en la region 3
by(wholesale.melted$value, wholesale.melted$variable, sum)
#En cual cluster se compra más productos Fresh
by(wholesale$Fresh, wholesale$cluster, sum)


ggplot(wholesale.melted) + 
    geom_point(aes(x = value, y = variable, color=cluster)) +
    labs(x = 'ventas', y  = 'producto') +
    ggtitle('Ventas por producto en la region 3')

fresh_region3 <- wholesale.melted %>%
  filter(variable=='Fresh')

ggplot(fresh_region3) +
    geom_bar(aes(x = variable, weight = value, fill=cluster)) + 
    labs(x = 'Fresh', y  = 'ventas') +
    ggtitle('Ventas de Fresh en la region 3')

grocery_region3 <- wholesale.melted %>%
  filter(variable=='Grocery')

ggplot(grocery_region3) +
    geom_bar(aes(x = variable, weight = value, fill=cluster)) + 
    labs(x = 'Grocery', y  = 'ventas') +
    ggtitle('Ventas de Grocery en la region 3')
```

**3.** Oservaciones del Channel 1 (Horeca)
* Este Channel compra más que Channel 2
* Al igual que en la Region 3, el producto que más se vende es Fresh
* Al igual que en la Region 3, el cluster que más compra Fresh es el 4
* Se puede deducir entonces que muchos de los clientes que compran Fresh en la Region 3 son Hoteles/Restaurantes/Cafes
```{r}
wholesale.melted <- melt(wholesale)
# Cuanto vende cada Channel
by(wholesale.melted$value, wholesale.melted$Channel, sum)
wholesale.melted <- wholesale.melted %>%
  filter(Channel==1)
# Cual producto se vende más en el channel 1
by(wholesale.melted$value, wholesale.melted$variable, sum)

ggplot(wholesale.melted) + 
    geom_point(aes(x = value, y = variable, color=cluster)) +
    labs(x = 'ventas', y  = 'producto') +
    ggtitle('Ventas por producto en el Channel 1')

fresh_channel1 <- wholesale.melted %>%
  filter(variable=='Fresh')

ggplot(fresh_channel1) +
    geom_bar(aes(x = variable, weight = value, fill=cluster)) + 
    labs(x = 'Fresh', y  = 'ventas') +
    ggtitle('Ventas de Fresh en Channel 1')
```

**4.** Concluciones sobre consumo de leche
* El Cluster 5 y 3 es quienes más consumen leche y a menor precio
* La region 3 (Oporto) es la que menos consume Leche
* Se consume más leche en Channel 2 (Retail)
* El cluster 3 es mayor en Channel 1 (Horeca) y el cluster 5 es mayor en Channel 2 (Retail)
```{r}
wholesale.melted <- melt(wholesale)
#Filtrar por categoria Milk
milk <- wholesale.melted %>%
  filter(variable=='Milk')
#Cual cluster consume más leche
by(milk$value, milk$cluster, sum)

ggplot(milk) +
    geom_bar(aes(x = variable, weight = value, fill=cluster)) + 
    facet_wrap(~Channel) +
    labs(x = 'Milk', y  = 'ventas') +
    ggtitle('Ventas de Milk por Channel')

ggplot(milk) +
    geom_bar(aes(x = variable, weight = value, fill=cluster)) + 
    facet_wrap(~Region) +
    labs(x = 'Milk', y  = 'ventas') +
    ggtitle('Ventas de Milk por Region')
```

**5.** Concluciones sobre consumo de detergentes y papel
* El cluster 5 es quien más consume detergente y sobre todo en Retail (Channel 2)
* Nuevamente el cluster 3 consume más de este producto en Channel 1 (Horeca) al igual que la leche
```{r}
wholesale.melted <- melt(wholesale)
#Filtrar por categoria Detergents_Pape
detergents_paper <- wholesale.melted %>%
  filter(variable=='Detergents_Paper')
#Cual cluster consume más Detergents_Paper
by(detergents_paper$value, detergents_paper$cluster, sum)

ggplot(detergents_paper) +
    geom_bar(aes(x = variable, weight = value, fill=cluster)) + 
    facet_wrap(~Channel) +
    labs(x = 'Detergentes y Papel', y  = 'ventas') +
    ggtitle('Ventas de Detergentes y Papel por Channel')

ggplot(detergents_paper) +
    geom_bar(aes(x = variable, weight = value, fill=cluster)) + 
    facet_wrap(~Region) +
    labs(x = 'Detergentes y Papel', y  = 'ventas') +
    ggtitle('Ventas de Detergentes y Papel por Region')
```


